臺灣高等法院刑事裁定　　　　　　　　　　　　　　九十一年度毒抗字第五一一號
　　抗　告　人
　　即　被　告　　甲○○
右列抗告人因違反毒品危害防制條例案件，不服臺灣桃園地方法院中華民國九十一年
六月十二日裁定（九十一年度毒聲字第一六五一號），提起抗告，本院裁定如左：
    主  文
抗告駁回。
    理  由
一、聲請意旨略以：被告甲○○前因施用毒品案件，經強制戒治交付保護管束期滿，
    而由臺灣桃園地方法院檢察署檢察官於民國八十九年一月三日，以八十八年度戒
    偵字第二八八號為不起訴處分確定。詎被告不知悔改，復於九十一年二月十六日
    六時許採尿前回溯二十六小時內某時，在臺灣地區不詳地點，施用第一級毒品海
    洛因，為警於九十一年二月十六日一時許，在桃園縣中壢市○○路○段與興國路
    口查獲。訊據被告雖矢口否認右揭犯行，然其為警查獲後所採尿液經送檢驗，結
    果呈嗎啡陽性反應，有桃園縣衛生局出具之不法藥物尿液檢定書乙紙附卷可稽，
    並有被告持有之第一級毒品海洛因淨重一．０九公克扣案為證，堪認被告所辯不
    足採信，其右揭施用毒品犯行應堪認定，被告於前開不起訴處分後，五年內再犯
    毒品危害防制條例第十條第一項之罪，爰依毒品危害防制條例第二十三條第二項
    中段規定，聲請裁定令入戒治處所施以強制戒治等語。
二、抗告意旨略以：抗告人為警查獲後，已徹底悔悟，按時接受戒治治療，今已戒除
    吸食毒品惡習，並有正當職業，期能予抗告人自新機會，為此依法提起抗告，聲
    請撤銷原裁定云云。
三、經查：
（一）按海洛因經注射入人體後，約百分之八十於二十四小時內自尿中排出，一般而
      言，尿液中能否驗出嗎啡陽性反應與其投與量、投與途徑、採尿時間、個人體
      質及檢驗方法之靈敏度有關，因此僅憑尿液中呈煙毒反應，並無法確實推定吸
      食時間距採集時間之長短，惟依上述資料推斷，注射六毫克之海洛因鹽酸鹽，
      其代謝物嗎啡之平均可檢出時限約為二十六小時（參見行政院衛生署藥物食品
      檢驗局八十一年九月八日（八一）藥檢壹字第八一一四八八五號函）。再按，
      以氣相層析質譜儀之方法作藥物及其代謝產物之定性及定量分析檢驗者，幾乎
      不會有偽陽性反應產生，亦即如尿液中未含有煙毒之反應者，即不可能產生因
      藥物所引起之偽陽性反應（參見行政院國軍退除役官兵輔導委員會榮民總醫院
      八十三年四月七日（八三）北總內字第０三０三九號函）。
（二）本件抗告人即被告甲○○於九十一年二月十六日六時許於桃園縣警察局中壢分
      局興國派出所採集之尿液，經送請桃園縣衛生局檢驗結果呈嗎啡陽性反應，有
      該局出具之不法藥物尿液檢定書一紙附卷可稽。另有扣案之第一級毒品海洛因
      淨重一．０九公克可資佐證抗告人確有施用第一級毒品海洛因情事，洵堪認定
      。是被告本次施用毒品犯行，核屬於前開不起訴處分後五年內再犯毒品危害防
      制條例第十條第二項施用第一級毒品罪。
四、綜上所述，本件被告於九十一年二月十六日六時許採尿後回溯前二十六小時內之
    某時，在不詳處所，施用第一級毒品海洛因之犯行，事證明確，原審爰依毒品危
    害防制條例第二十三條第二項中段規定，准許檢察官之聲請，裁定將被告令入戒
    治處所施以強制戒治一年，經核於法並無不合。抗告意旨所陳各節均無足採，抗
    告為無理由，應予駁回。
據上論結，應依刑事訴訟法第四百十二條，裁定如主文。
中      華      民      國    九十一  年      九      月     十八     日
                              臺灣高等法院刑事第二十一庭
                                  審判長法  官  葉  騰  瑞
                                        法  官  黃  國  忠
                                        法  官  江  國  華
右正本證明與原本無異。
不得再抗告。
                                        書記官  吳  碧  玲
中      華      民      國      九十一   年     九    月      十八      日
